# 请教陈老师子公司购买少数股东最终大合并的处理

提问人：江江 3 石石 时间：2018-07-27 10:36:35
背景：甲公司持有乙公司100%股权，乙公司持有丙公司60%。本年乙公司购买丙公司另外40%的股权，由于购买成本大于享有40%持续计算净资产的份额，乙公司合并层面需要冲减资本公积，资本公积不足冲减的调整留存收益。 问题是项目组对于冲减哪个公司资本公积存在争议。观点一：冲减乙公司资本公积，由于乙公司没有资本公积，所以调整留存收益，同时甲公司有资本公积，最终甲公司合并层面将留存收益调整到资本公积；观点二：冲减丙公司的资本公积，由于丙公司无资本公积，冲减丙公司的留存收益。在甲公司最终合并层面不需要调整留存收益到资本公积。 陈老师支持哪一种观点，谢谢陈老师。

回答人：chenyiwei
在甲公司合并报表层面，应以该合并报表层面原有的“资本公积——股本溢价”为限冲减，不足冲减的部分进一步调整留存收益，而不考虑合并报表层面的“资本公积——资本溢价”是哪个合并单位形成的，或者是合并抵销形成的。

提问人：zpc515577945 时间：2019-05-29 23:43:40
借着这个案例背景请教陈版主，“甲公司持有乙公司100%股权，乙公司持有丙公司60%。本年乙公司购买丙公司另外40%的股权”，在这个案例中，如果股权是 6 月 30 日购买的另外40%的股权，那么在合并的时候，成本法调整至权益法过程中，这个投资收益是要分段计算还是直接按照全年的净利润乘以100%就行？如果分段计算的话，在母公司投资收益与子公司利润分配进行抵消的时候，少数股东已经没有了，故少数股东损益也不存在了，但是这个抵消就平不了了，所以请教陈版主，这块是怎么处理的呢？如果是收购不是40%，而是20%呢？

回答人：chenyiwei
投资收益是要分段计算。差额调整在合并报表的“资本公积——资本溢价”中。